# 外购软件，是作固定资产还是无形资产？

提问人：快枪 时间：2013-11-21 18:11:09
财税［ 2012 ］ 27 ： 七、企业外购的软件，凡符合固定资产或无形资产确认条件的，可以按照固定资产或无形资产进行核算，其折旧或摊销年限可以适当缩短，最短可为 2 年（含）。 那么企业外购的软件，到底是应该作为固定资产还是作为无形资产，以什么标准来判断呢？ 以前的国税发［ 2000 ］ 84 号曾规定：购买计算机硬件所附带的软件，未单独计价的，应并入计算机硬件作为固定资产管理，以提取折旧的方式逐年摊销；单独计价的软件，应作为无形资产管理。

回答人：chenyiwei
可单独购买和使用，不依附于特定硬件的，确认为无形资产。 随同硬件一并购买，必须依附于特定硬件才能使用，其价值与硬件不能合理拆分的，按购买总价（软件＋硬件）确认为固定资产。